# 请教陈老师，根据最新的政策部分制造业也要计提安全生产费，实际根本用不掉，合理吗

提问人：dudu12 时间：2023-01-09 18:52:33
根据最新发布的 财资〔 2022 〕 136 号，扩大了需要计提安全生产费的企业范围，很多制造业企业也需要计提。
被审计单位为制造业，细分行业属于本次规定的范围，上年营收 5 亿，其中有一部分收入为贸易收入，并非制造加工产品收入。
问题为：
1.根据上年营收，公司需计提上千万安全生产费，实际上根据统计根本使用不到10%，这样的话每年都留有大量余额，是否合理呢。
2.在计提安全生产费时的收入基数，是否应区分“真正制造收入”、“贸易收入”，而不是对全部收入作为基数计提更合适呢。
3.被审计单位并不适用会计准则，而是企业会计制度，我查了下会计制度下似乎不设“专项储备”科目，请问陈老师这种情况下是否增设“专项储备”or计入“其他应付款”or“不计提安全生产费”呢。
4.这是一个题外话， 2022 年 12 月发文，“现予印发，自印发之日起施行。”，是否代表 22 年年报，就要全年计提该专项储备呢？还是说从 12 月开始计提呢。请教陈老师通常应该如何理解这个印发日执行？这么晚才发文，甚至影响了 22 年制造费用在系统内的成本核算流程，人家发文都是提前，这个文咋立即执行呢。
谢谢陈老师！

回答人：chenyiwei
1 、不论针对具体企业的情况是否合理，既然已有明确规定，那就只能按照执行。
2 、参照新管理办法第五十二条：“企业同时开展两项及两项以上以营业收入为安全生产费用计提依据的业务，能够按业务类别分别核算的，按各项业务计提标准分别提取企业安全生产费用；不能分别核算的，按营业收入占比最高业务对应的提取标准对各项合计营业收入计提企业安全生产费用”，据此理解，如果企业同时从事需要和不需要计提安全生产费的业务，在可以明确区分和分别核算的情况下，可仅针对需计提安全生产费的业务，依据其对应的收入金额和规定的计提比例计提安全生产费。
3 、在《企业会计制度》下，安全生产费的会计处理可参照财会[2004]3号文件（问题解答四）的第十条“煤炭生产企业按照国家规定提取的安全费用，应如何进行会计处理？”
4 、个人理解，倾向的过渡衔接办法是：对于以上年度收入为计提基数的情况，建议按 2021 年度全年收入为基数按新办法规定的比例计提，计入 2022 年 12 月；同时梳理 2022 年内发生的属于新办法规定的安全生产费用使用范围内的支出，将其调整为从专项储备中列支，即视同 2022 年年初开始已按新办法执行。